臺灣高等法院刑事判決
108年度上訴字第2878號
上  訴  人  臺灣基隆地方檢察署檢察官          
上  訴  人  
即  被  告  廖子嫻


選任辯護人  柯士斌律師
上  訴  人  
即  被  告  翁立鴻



選任辯護人  曾宿明律師（法律扶助律師）
上列上訴人等因被告等違反毒品危害防制條例案件，不服臺灣基
隆地方法院108年度訴字第87號，中華民國108年7月11日第一審
判決（起訴案號：臺灣基隆地方檢察署107年度偵字第6100號、1
08年度偵字第402號），提起上訴，本院判決如下：
    主  文
原判決關於附表二編號一至九、十一、十二之罪刑暨定應執行之
刑部分撤銷。
廖子嫻關於附表二編號一至九、十一、十二部分無罪。
翁立鴻無罪。
其餘上訴（原判決關於附表二編號十諭知廖子嫻無罪部分）駁回
。
    理  由
ㄧ、公訴意旨以：㈠被告廖子嫻明知海洛因、甲基安非他命分屬毒
    品危害防制條例第2條第2項第1、2款所定之第一、二級毒品
    ，不得販賣，竟基於意圖營利販賣第一、二級毒品之犯意，
    以行動電話門號0000000000號為其販賣毒品之聯繫工具，於
    如附表ㄧ所示之時間、地點，將附表ㄧ所示之毒品以附表ㄧ所
    示之方式、價格、數量，販賣予附表ㄧ所示之人。㈡被告廖子
    嫻、翁立鴻（以下合稱被告2人）均明知甲基安非他命屬毒
    品危害防制條例第2條第2項第2款所定之第二級毒品，不得
    販賣，竟共同基於意圖營利販賣第二級毒品之犯意聯絡，由
    被告廖子嫻以行動電話門號0000000000號為其販賣毒品之聯
    繫工具，於民國107年8月9日上午7時50分許，被告廖子嫻先
    與羅慧雯約定交易時間、地點及交易毒品重量、種類後，由
    被告廖子嫻開車搭載被告翁立鴻前往羅慧雯位在基隆市○○區
    ○○路000○0號13樓之住處樓下，再由被告翁立鴻上樓將甲基
    安非他命1小包交付予羅慧雯，羅慧雯並交付價金新臺幣（
    下同）1千元予被告翁立鴻而完成交易。嗣經警持搜索票至
    被告廖子嫻位在基隆市○○區○○○路000巷0號之住處及停車場
    內被告廖子嫻使用之車輛實施搜索時，當場查扣被告廖子嫻
    上開販毒所用之行動電話、記帳單1紙（水彎彎貴賓餐券）
    、電子磅秤1個及分裝袋2包，而查悉上情。因認被告廖子嫻
    涉犯修正前毒品危害防制條例第4條第1項之販賣第一級毒品
    罪嫌（2罪）、同條第2項之販賣第二級毒品罪嫌（10罪）；
    被告翁立鴻涉犯修正前毒品危害防制條例第4條第2項之販賣
    第二級毒品罪嫌（1罪）。
二、按犯罪事實應依證據認定之，無證據不得認定犯罪事實；又不能證明被告犯罪者，應諭知無罪之判決，刑事訴訟法第154條第2項、第301條第1項分別定有明文。復按事實之認定，應憑證據，如未能發現相當證據，或證據不足以證明，自不能以推測或擬制之方法，為裁判基礎；認定不利於被告之事實須依積極證據，苟積極證據不足為不利於被告事實之認定時，即應為有利於被告之認定；且認定犯罪事實所憑之證據，雖不以直接證據為限，間接證據亦包括在內，然而無論直接證據或間接證據，其為訴訟上之證明，須於通常一般之人均不致有所懷疑，而得確信其為真實之程度者，始得據為有罪之認定，倘其證明尚未達到此一程度，而有合理之懷疑存在，無從使事實審法院為有罪之確信時，即應諭知被告無罪之判決。再按施用毒品者所稱向他人購買毒品之供述，須無瑕疵可指，並有其他補強證據佐證，以擔保其供述之真實性；所謂補強證據，係指該毒品購買者之供述外其他足以證明指述犯罪事實確具有相當程度真實性之證據，且所補強者，固非以事實之全部為必要，然仍須與施用毒品者關於相關毒品交易供述具有相當程度之關聯性，使一般人無合理懷疑，而得確信其供述為真實，始為相當（最高法院100年度台上字第422號判決意旨參照）。又毒販間之毒品交易，為減少被查緝風險，固多於隱密下進行，於利用通訊聯絡時，亦慣常以買賣雙方得以知悉之術語、晦暗不明之用語或彼此已有默契之含混語意，以替代毒品交易之重要訊息，甚至雙方事前已有約定或默契，只需約定見面，即足以表徵係進行毒品交易，鮮有明白直接以毒品之名稱或相近之用語稱之者；此種毒品交易之方式，雖可認為無違社會大眾之一般認知，惟毒品危害防制條例所稱毒品，依其成癮性、濫用性及對社會危害性分為四級，並於第4條第1項至第4項就販賣第一級、第二級、第三級、第四級毒品罪，定其處罰規定；因此，在以毒販間通話之通訊監察譯文作為購毒者所指證販毒者犯罪事實之補強證據，仍必須渠等之對話內容，依社會通念已足以辨別明白其所交易毒品之種類，始足與焉，否則對於語意隱晦不明之對話，即令指證者證述其對話內容之含意即係交易某種類之毒品，除非被指為販毒之被告坦認，或依被告之品格證據可供為證明其具犯罪之同一性（如其先前有關販賣該種類毒品案件之暗語，與本案通訊監察譯文內容相同，兩案手法具有同一性或驚人相似性），或司法警察依據通訊監察之結果即時啟動調查因而破獲客觀上有可認為販賣該類毒品之跡證者外，因仍屬指證者單方之陳述本身，自尚須其所述交易該類毒品犯罪事實之補強證據（最高法院104年度台上字第3435號、109年度台上字第2561號、109年度台上字第3087號判決意旨參照）。另倘法院審理之結果，認為不能證明被告犯罪，而為無罪之諭知，即無刑事訴訟法第154條第2項所謂「應依證據認定」之犯罪事實存在，故同法第308條前段規定，無罪之判決書只須記載主文及理由。而其理由之論敘，僅須與卷存證據資料相符，且與經驗法則、論理法則無違即可，所使用之證據亦不以具有證據能力者為限，是本院即不再論述以下所引相關證據之證據能力。
三、公訴意旨認被告2人涉犯上開罪嫌，無非以被告2人於警詢及
    偵查時之供述、附表ㄧ所示之證人於警詢及偵查時之證述、
    被告廖子嫻所持用上開行動電話門號與附表ㄧ所示之證人持
    用之行動電話之通訊監察譯文、基隆市警察機關刑事警察大
    隊搜索扣押筆錄、扣押物品目錄表、扣押物品收據，及扣案
    之上開行動電話、記帳單1紙、電子磅秤1個、分裝袋2包等
    為據。訊據被告廖子嫻堅詞否認有上開一㈠、㈡之販賣第一、
    二級毒品犯行，其辯稱：我雖有與林峰瑩、簡國鈴、吳佩珊
    、羅慧雯等人相約見面，惟未交易毒品等語；被告翁立鴻堅
    詞否認有上開ㄧ㈡之販賣第二級毒品犯行，其辯稱：我有與被
    告廖子嫻去羅慧雯家，但因其2人在聊衣服的事情，我就在
    椅子上睡著了，不知他們有無交易毒品等語。
四、經查：
  ㈠附表ㄧ編號ㄧ部分：
　1.觀諸107年5月2日上午10時30分許，林峰瑩持用0000000000
    門號行動電話與被告廖子嫻持用0000000000門號行動電話聯
    繫之通訊監察譯文顯示：「a現在怎樣。b等一下再講，我在
    開車。a我知道，順便帶那個過來。b好。」（見107年度偵
    字第6100號卷第125頁；又原審法院107年聲監字第000426號
    通訊監察書及其附件，見同卷第81至83頁），而證人即購毒
    者林峰瑩於警詢、偵訊及原審審理時證述：上開通訊監察譯
    文是我跟廖子嫻的對話，我要跟廖子嫻買海洛因，上開通訊
    監察譯文講的「那個」是指海洛因，我要買半錢，約1.75公
    克，本來是2公克要扣掉袋重，我買6千元，交易地點在我家
    即深澳路住處，這是我跟廖子嫻親自交易的，廖子嫻開車來
    ，一手交錢一手交貨完成交易等語（見107年度偵字第6100
    號卷第113、573頁，原審卷第229頁）。
　2.然客觀而論，上開通訊監察譯文僅係開車中相約見面之對話
    ，其中「那個」之語，依社會通念尚不足以辨明所交易毒品
    之種類，甚至難以使人聯想為「交易毒品」，是依前揭說明
    ，該通訊監察譯文顯難作為證人林峰瑩不利於被告廖子嫻指
    述之補強證據。至扣案之記帳單1紙並無關於此部分販賣毒
    品犯行之明確記載，而扣案之電子磅秤1個、分裝袋2包，據
    被告廖子嫻於警詢時所陳，乃其為秤金飾重量及分裝飾品所
    用（見107年度偵字第6100號卷第10頁），尚難認與此部分
    販賣毒品犯行有何關聯；另卷附基隆市警察機關刑事警察大
    隊搜索扣押筆錄、扣押物品目錄表、扣押物品收據及扣案之
    行動電話等其他卷內事證，亦均不足以證明證人林峰瑩所指
    述之犯罪事實確具有相當程度真實性。
　3.又被告及辯護人就此部分聲請調查證人林進雄、周明森，經
    證人林進雄於本院審理時證稱：我認識外號「小夢」的廖子
    嫻，是在綽號「酒仔」的林峰瑩深澳路住處見過她，我在林
    峰瑩住處賭博，有時在房間、有時在客廳、有時在樓上，廖
    子嫻去林峰瑩住處做何事我不曉得，我不曾看過廖子嫻在林
    峰瑩住處賣毒品給任何人等語（見本院卷二第129至133頁）
    ，復經證人周明森於本院審理時證稱：我經常去林峰瑩在深
    澳路的住家賭博，在他家客廳或房間內有見過外號「小夢」
    的廖子嫻約3至4次，她是跟人家聊天，我不知道她去那裡做
    什麼，也沒有注意她，107年5月2日我有在場賭博，沒有看
    到廖子嫻與林峰瑩交易毒品，我有看過她與林峰瑩說話，但
    沒有注意聽是什麼內容等語（見本院卷二第190至197頁），
    是該2證人既均未見聞此部分販賣毒品之犯行，自無從佐證
    前開證人林峰瑩所為指述之真實性。
　㈡附表ㄧ編號二部分：
　1.觀諸107年5月17日晚間7時47分許至8時15分許，林峰瑩持用
    0000000000門號行動電話與被告廖子嫻持用0000000000門號
    行動電話聯繫之通訊監察譯文顯示：「A：喂，我出來了，
    等一下你好了打給我好不好，看約在哪裡見面，就我1個。B
    ：喔好。」「A：喂。B：你們的車，開到哪裡了。A：我們
    現在到統一了。B：統一戲院喔。A：對。B：那你到小艇碼
    頭。A：哪裡碼頭。B：小艇碼頭阿。A：聽不懂。B：聽不懂
    ，那火車站。A：火車站喔，好。B：我現在趕快出門。A：
    我到火車站打給你，還是怎樣。B：好好好，沒有，我現在
    要出門了。A：我到火車站那邊等你啦。B：好好好。」「B
    ：3分鐘。A：我到了。B：3分鐘。A：啥。B：我3分鐘，3分
    鐘3分鐘就到。」「B：在你前面阿。A：啥。」「A：喂。B
    ：沒看到你啊，沒看到你啊。A：你在打方向燈那1台是嗎。
    B：對阿，你在哪。A：我在你後面，小艇碼頭這邊。B：喔
    。A：你停在那邊就好，我過去我過去。B：你不要動，我轉
    過去。A：我在你後面阿，有沒有看到。B：那一台阿，沒看
    到。A：我在你後面阿，你是不是6286。B：不是啦，我5300
    啦，哪時候6286。A：糟糕了，我們在大船入港底下那邊見
    面好不好。B：好啦。A：好。」（見107年度偵字第6100號
    卷第107至109頁；又原審法院107年聲監字第000426號通訊
    監察書及其附件，見同卷第81至83頁），而證人即購毒者林
    峰瑩於警詢及原審審理時證述：那天張武田載我要去找廖子
    嫻拿東西，她問我到哪裡，我說我到統一了，再過來廖子嫻
    叫我到基隆火車站對面的小艇碼頭，結果她的車號我認錯，
    認到別台，後來實際交易地點是在大船入港社區的便利超商
    ，這次是買海洛因半錢6千元等語（見107年度偵字第6100號
    卷第113頁，原審卷第229、230頁）。
　2.然證人林峰瑩於偵訊時則陳稱此次是買1兩安非他命，後又
    改口：拿海洛因或安非他命哪種毒品我忘記了，還是兩種都
    有拿（見107年度偵字第6100號卷第573頁），其於警詢、偵
    訊及原審審理時前後所言既反覆不一，則被告廖子嫻是否確
    有證人林峰瑩於警詢及原審審理時所述之販賣第一級毒品犯
    行，已難遽信。且客觀而論，上開通訊監察譯文僅係開車中
    相約見面之對話，全無關於毒品交易之種類、數量、價金、
    品質等代號或用語，依社會通念尚不足以辨明所交易毒品之
    種類，甚至難以使人聯想為「交易毒品」，是依前揭說明，
    該通訊監察譯文顯難作為證人林峰瑩不利於被告廖子嫻指述
    之補強證據。至扣案之記帳單1紙並無關於此部分販賣毒品
    犯行之明確記載，而扣案之電子磅秤1個、分裝袋2包，據被
    告廖子嫻於警詢時所陳，乃其為秤金飾重量及分裝飾品所用
    （見107年度偵字第6100號卷第10頁），尚難認與此部分販
    賣毒品犯行有何關聯；另卷附基隆市警察機關刑事警察大隊
    搜索扣押筆錄、扣押物品目錄表、扣押物品收據及扣案之行
    動電話等其他卷內事證，亦均不足以證明證人林峰瑩所指述
    之犯罪事實確具有相當程度真實性。
　3.又被告及辯護人就此部分聲請調查證人張武田，經證人張武
    田於本院審理時證稱：我在綽號「酒仔」的林峰瑩深澳路住
    處看過外號「小夢」的廖子嫻，我去林峰瑩住處都是賭博，
    有與她擦身而過；我有於107年5月17日幫林峰瑩開車到大船
    入港社區，林峰瑩至該處要找人，找誰我不知道，當天我去
    林峰瑩家，載他去大船入港社區樓下，載完就又回去林峰瑩
    家，我是在大船入港社區旁邊一棟大樓的樓下車上等，林峰
    瑩離開差不多40至50分鐘，林峰瑩下車前叫我在那裡等他，
    他好像去該大樓6樓，去做什麼我不知道，當天沒有跟廖子
    嫻的車，我也沒有看到廖子嫻，並無「在火車站處，林峰瑩
    原本要跟一台車，結果沒跟到」這件事，亦無「火車站對面
    的碼頭，林峰瑩跟廖子嫻約在那裡碰面」這件事，因我是開
    車的人，所以記得清楚等語（見本院卷二第134至141頁），
    是該證人既未見聞此部分販賣毒品之犯行，自無從佐證前開
    證人林峰瑩所為指述之真實性。
  ㈢附表ㄧ編號三部分：
  1.觀諸107年5月17日晚間8時51分許至11時19分許，林峰瑩持
    用0000000000門號行動電話與被告廖子嫻持用0000000000門
    號行動電話聯繫之通訊監察譯文顯示：「B：怎麼啦。A：我
    在這邊等你喔，光華國宅這邊。B：光華國宅喔。喔好啦。A
    ：光華國宅底下這邊，我1個人而已阿。B：喔好，嗯。」「
    A：還要很久嗎，還要多久。B：還要一會喔，現在在城上城
    這邊。馬上就要去。A：我1個人站在這邊。B：啥你1個人站
    在那邊。A：對阿。B：你不是在車上等喔。A：沒有啦，我
    跟他分開了。B：要不然你到7-11，等我一下，(向警衛說)1
    45喔145我載個人馬上下來。A：喂，你說什麼我聽不懂。B
    ：沒有啦，我剛剛跟警衛講話。A：我現在去哪找你。B：哪
    找我，我在城上城阿。A：我搭車過去阿，我坐計程車過去
    。B：你要坐計程車過來喔。A：對阿，比較快。B：喔好好
    好。A：好好。」「B：喂。A：我到急診室這邊等你啦。B：
    你又到急診室了，好。A：對阿，我坐在那邊等。B：坐在急
    診室等，好好好，馬上好。」「A簡訊：請問還要等多久呢
    ？」「B簡訊：到了。」「A簡訊：好啦！」「A：喂。B：你
    待會要不要喝熱湯。A：不用不用。B：我買熱的給你喝。A
    ：不用不用。B：要不然，要吃什麼。A：你知道我喜歡什麼
    阿。B：啥。A：好啦，麥講麥講。B：什麼啦，你再說一次
    我沒聽清楚。幹嘛。A：沒有啦。B：怎麼了，我待會買東西
    給你吃。A：我不要吃。B：那你一個人在那邊，會怕嗎？A
    ：沒關係啦。B：沒有啦，會怕嗎？A：啥。B：你應該信的
    過我吧，我的人對不對。A：信的過啊，怎麼信不過。B：對
    啊。A：啥。B：吼又，互相信任是最基本的。A：對啊，你
    在哪。B：我先買一下東西吃阿。A：好。B：肚子很餓阿，
    而且頭好暈阿，你1個人可以吧，可以喔，喂喂喂，怎麼了
    ，又不說話，好啦，我盡快。」「B簡訊：我盡快過去。」
    「B簡訊：你一個人可以吧！我不會害你這點你該知道吧…。
    」「B：喂。A：攔截(譯音)破掉了，破掉了。B：什麼東西
    ，破了。A：嗯。B：那怎麼辦。我盡快。A：我收…。沒關係
    。B：什麼。A：沒有啦，我收起來。B：喔好。」，及翌（1
    8）日晚間7時45分許，林峰瑩持用0000000000門號行動電話
    傳送簡訊予廖子嫻持用0000000000門號行動電話之通訊監察
    譯文：「A簡訊：2萬元在我這先給你不要生氣啦！」（見10
    7年度偵字第6100號卷第109至112頁，本院卷一第401至402
    頁；又原審法院107年聲監字第000426號通訊監察書及其附
    件，見107年度偵字第6100號卷第81至83頁），而證人即購
    毒者林峰瑩於警詢、偵訊及原審審理時證述：這次通訊內容
    是我朋友小王要跟我拿安非他命，但我手上沒有，我就打電
    話給廖子嫻，廖子嫻本來是要拿給我之後，我再交給小王，
    原先廖子嫻叫我到汐止的汽車旅館等，後來小王到汐止火車
    站時，廖子嫻就叫我直接把小王的電話給她，她要自己聯絡
    小王，我就留在旅館，他們自己交易，這次是安非他命1兩2
    萬元，結果廖子嫻把東西給小王後，小王沒有拿錢給她，廖
    子嫻很氣，問我說錢勒，我說他拿過來了妳過來拿，後來這
    2萬元廖子嫻拿走了等語（見107年度偵字第6100號卷第113
    、575頁，原審卷第229至231頁）。
　2.然客觀而論，上開通訊監察譯文僅係相約見面及有關2萬元
    欠款之對話，依社會通念尚不足以辨明所交易毒品之種類，
    甚至難以使人聯想為「交易毒品」，是依前揭說明，該通訊
    監察譯文顯難作為證人林峰瑩不利於被告廖子嫻指述之補強
    證據。至扣案之記帳單1紙並無關於此部分販賣毒品犯行之
    明確記載，而扣案之電子磅秤1個、分裝袋2包，據被告廖子
    嫻於警詢時所陳，乃其為秤金飾重量及分裝飾品所用（見10
    7年度偵字第6100號卷第10頁），尚難認與此部分販賣毒品
    犯行有何關聯；另卷附基隆市警察機關刑事警察大隊搜索扣
    押筆錄、扣押物品目錄表、扣押物品收據及扣案之行動電話
    等其他卷內事證，亦均不足以證明證人林峰瑩所指述之犯罪
    事實確具有相當程度真實性。
  ㈣附表ㄧ編號四部分：
  1.觀諸107年5月24日下午6時28分許，林峰瑩持用0000000000
    門號行動電話與被告廖子嫻持用0000000000門號行動電話聯
    繫之通訊監察譯文顯示：「B：嗯。A：小夢，這裡有1萬1要
    還給你啊。B：喔好，我知道了。A：我去報到，你等一下過
    來。B：喔好。」（見107年度偵字第6100號卷第112至113頁
    ，本院卷一第402頁；又原審法院107年聲監字第000426號通
    訊監察書及其附件，見107年度偵字第6100號卷第81至83頁
    ），而證人即購毒者林峰瑩於警詢、偵訊及原審審理時證述
    ：這是我跟廖子嫻的對話，我要跟廖子嫻買半兩安非他命，
    我買1萬1千元，交易地點在我家即深澳路住處，這次是我親
    自跟廖子嫻交易的，廖子嫻開車來，一手交錢一手交貨完成
    交易等語（見107年度偵字第6100號卷第113、575至577頁，
    原審卷第229、231頁）。
　2.然客觀而論，上開通訊監察譯文僅係相約見面及林峰瑩欲返
    還1萬1千元予被告之對話，依社會通念尚不足以辨明所交易
    毒品之種類，甚至難以使人聯想為「交易毒品」，且若林峰
    瑩欲以該1萬1千元「購買」毒品，即與上開對話中「還給」
    之語意相左，是依前揭說明，該通訊監察譯文顯難作為證人
    林峰瑩不利於被告廖子嫻指述之補強證據。至扣案之記帳單
    1紙並無關於此部分販賣毒品犯行之明確記載，而扣案之電
    子磅秤1個、分裝袋2包，據被告廖子嫻於警詢時所陳，乃其
    為秤金飾重量及分裝飾品所用（見107年度偵字第6100號卷
    第10頁），尚難認與此部分販賣毒品犯行有何關聯；另卷附
    基隆市警察機關刑事警察大隊搜索扣押筆錄、扣押物品目錄
    表、扣押物品收據及扣案之行動電話等其他卷內事證，亦均
    不足以證明證人林峰瑩所指述之犯罪事實確具有相當程度真
    實性。
　3.又被告及辯護人就此部分聲請調查證人張武田，經證人張武
    田於本院審理時證稱：107年5月24日我沒有看到廖子嫻至林
    峰瑩深澳路住處交易安非他命，當時我們與林峰瑩都在其住
    處房間賭博，我沒有見過廖子嫻去該處販賣毒品等語（見本
    院卷二第138、141至142頁），是該證人既未見聞此部分販
    賣毒品之犯行，自無從佐證前開證人林峰瑩所為指述之真實
    性。
  ㈤附表ㄧ編號五部分：
  1.觀諸107年6月23日晚間8時44分許，林峰瑩持用0000000000
    門號行動電話與被告廖子嫻持用0000000000門號行動電話聯
    繫之通訊監察譯文顯示：「B：喂。A：我朋友要那個，要那
    個你今天拿給我，那個大本的故事書啦，來一本啦，現在喔
    。B：等一下喔，我到你那邊再說啦，我快到了。A：好，他
    在我這邊等。」（見107年度偵字第6100號卷第113頁；又原
    審法院107年聲監續字第001367號通訊監察書及其附件，見1
    08年度偵字第402號卷第245至247頁），而證人即購毒者林
    峰瑩於警詢、偵訊及原審審理時證述：這是我跟廖子嫻的對
    話，我朋友文哥來家裡跟我說要買安非他命1兩，我就叫廖
    子嫻拿過來給文哥，錢是我給的，金額是2萬元，交易地點
    在我家，廖子嫻開車來，一手交錢一手交貨完成交易等語（
    見107年度偵字第6100號卷第113、577頁，原審卷第229、23
    1頁）。
　2.然客觀而論，上開通訊監察譯文僅係相約見面之對話，其中
    「那個大本故事書」之語，依社會通念尚不足以辨明所交易
    毒品之種類，甚至難以使人聯想為「交易毒品」，是依前揭
    說明，該通訊監察譯文顯難作為證人林峰瑩不利於被告廖子
    嫻指述之補強證據。至扣案之記帳單1紙並無關於此部分販
    賣毒品犯行之明確記載，而扣案之電子磅秤1個、分裝袋2包
    ，據被告廖子嫻於警詢時所陳，乃其為秤金飾重量及分裝飾
    品所用（見107年度偵字第6100號卷第10頁），尚難認與此
    部分販賣毒品犯行有何關聯；另卷附基隆市警察機關刑事警
    察大隊搜索扣押筆錄、扣押物品目錄表、扣押物品收據及扣
    案之行動電話等其他卷內事證，亦均不足以證明證人林峰瑩
    所指述之犯罪事實確具有相當程度真實性。
　3.又被告及辯護人就此部分聲請調查證人林進雄、張武田，經
    證人林進雄於本院審理時證稱：我認識外號「小夢」的廖子
    嫻，是在綽號「酒仔」的林峰瑩深澳路住處見過她，我在林
    峰瑩住處賭博，有時在房間、有時在客廳、有時在樓上，廖
    子嫻去林峰瑩住處做何事我不曉得，我不曾看過廖子嫻在林
    峰瑩住處賣毒品給任何人等語（見本院卷二第129至133頁）
    ，復經證人張武田於本院審理時證稱：107年6月23日我在林
    峰瑩深澳路住處的房間內賭博，沒有看到廖子嫻至該處交易
    安非他命等語（見本院卷二第138至139、141至142頁），是
    該2證人既均未見聞此部分販賣毒品之犯行，自無從佐證前
    開證人林峰瑩所為指述之真實性。
　㈥附表ㄧ編號六部分：
　1.觀諸107年9月25日下午5時32分許至6時2分許，被告廖子嫻
    持用0000000000門號行動電話與簡國鈴持用0000000000門號
    行動電話聯繫之通訊監察譯文顯示：「b我跟我朋友要打給
    你。a那個朋友。b沒有啦我來找我朋友，那個可以，有人要
    叫呀。a我聽不懂你說什麼，你在那裏呀。b深澳坑那麼遠，
    我在中山一路這邊。a我等一下要去新豐街看病看完打給你
    。b看完幾點。a大概6點40左右。b6點40太晚了啦，好啦沒
    關係。a好。」「a你在那裏。b我在新豐街。a我先過去找你
    好了因為等一下我哥要回去了。b好就在新豐街65塊便當對
    面。a那邊不好停車耶。b你來我跳上車就可以了呀。a好。
    」「b你在那裏。a我在路上了。b這邊車不好停。a那約在那
    裏約在阿樂阿約你們下面那邊。b我還在新豐街。a那約在上
    面qq滷肉飯那邊。b好。」（見107年度偵字第6100號卷第41
    1頁，本院卷一第399頁；又原審法院107年聲監續字第00247
    7號通訊監察書及其附件，見108年度偵字第402號卷第233至
    235頁），而證人即購毒者簡國鈴於警詢、偵訊及原審審理
    時證述：這是我跟廖子嫻的對話，是在談買安非他命毒品，
    我跟她約在新豐街QQ魯肉飯，她開車過來，我剛好去那邊診
    所看病，在那邊等了大概有2、30分鐘，差不多6點半的時候
    ，我用1千元（於警詢時稱2千元，嗣於偵訊及原審審理時則
    改稱1千元）跟她買安非他命1小包，重量不詳，一手交錢一
    手交貨完成交易等語（見107年度偵字第6100號卷第411、41
    2、436頁，原審卷第324、325頁）。
　2.然客觀而論，上開通訊監察譯文僅係相約見面之對話，其中
    「那個」之語，依社會通念尚不足以辨明所交易毒品之種類
    ，甚至難以使人聯想為「交易毒品」，是依前揭說明，該通
    訊監察譯文顯難作為證人簡國鈴不利於被告廖子嫻指述之補
    強證據。至扣案之記帳單1紙並無關於此部分販賣毒品犯行
    之明確記載，而扣案之電子磅秤1個、分裝袋2包，據被告廖
    子嫻於警詢時所陳，乃其為秤金飾重量及分裝飾品所用（見
    107年度偵字第6100號卷第10頁），尚難認與此部分販賣毒
    品犯行有何關聯；另卷附基隆市警察機關刑事警察大隊搜索
    扣押筆錄、扣押物品目錄表、扣押物品收據及扣案之行動電
    話等其他卷內事證，亦均不足以證明證人簡國鈴所指述之犯
    罪事實確具有相當程度真實性。
  ㈦附表ㄧ編號七部分：
  1.觀諸107年10月3日下午6時2分許至6時12分許，被告廖子嫻
    持用0000000000門號行動電話與簡國鈴持用0000000000門號
    行動電話聯繫之通訊監察譯文顯示：「A：大哥，你在那。B
    ：我在家裡啊。A：我現在過去家裡喔。B：你到家裡樓下打
    電話給我，你載我一程好不好。A：載你去那裡啊。B：深澳
    坑。A：深澳坑那裡啊。B：你什麼時候會到。A：我現從街
    上過去。B：那我下面等你。A：現在哦，我要去加點油。B
    ：好。」「A：我在巷口了。B：好，我在對面全家，我馬上
    過去。A：好。」（見107年度偵字第6100號卷第412頁；又
    原審法院107年聲監續字第002477號通訊監察書及其附件，
    見108年度偵字第402號卷第233至235頁），而證人即購毒者
    簡國鈴於警詢、偵訊及原審審理時證述：這是我跟廖子嫻的
    對話，是在談買安非他命毒品，我跟她約在義二路全家便利
    商店，她開車過來，我走路去全家外面等她，我當時人正好
    在外面，電話中說要買3千元，她拿1包（1公克）的安非他
    命給我，當天有一手交錢一手交貨，但品質不好，所以隔天
    她退款1千5百元給我，我實際是用1千5百元跟她購買1公克
    安非他命等語（見107年度偵字第6100號卷第412、413、436
    、437頁，原審卷第325至327頁）。
　2.然客觀而論，上開通訊監察譯文僅提及相約見面搭載車輛之
    事，全無關於毒品交易之種類、數量、價金、品質等代號或
    用語，依社會通念尚不足以辨明所交易毒品之種類，甚至難
    以使人聯想為「交易毒品」，是依前揭說明，該通訊監察譯
    文顯難作為證人簡國鈴不利於被告廖子嫻指述之補強證據。
    至扣案之記帳單1紙並無關於此部分販賣毒品犯行之明確記
    載，而扣案之電子磅秤1個、分裝袋2包，據被告廖子嫻於警
    詢時所陳，乃其為秤金飾重量及分裝飾品所用（見107年度
    偵字第6100號卷第10頁），尚難認與此部分販賣毒品犯行有
    何關聯；另卷附基隆市警察機關刑事警察大隊搜索扣押筆錄
    、扣押物品目錄表、扣押物品收據及扣案之行動電話等其他
    卷內事證，亦均不足以證明證人簡國鈴所指述之犯罪事實確
    具有相當程度真實性。
  ㈧附表ㄧ編號八部分：
  1.觀諸107年9月13日上午0時26分許，被告廖子嫻持用0000000
    000門號行動電話與黃隆發持用0000000000門號行動電話聯
    繫之通訊監察譯文顯示：「B小珊還欠你3萬嘛，買藥的錢。
    A什麼，這不是藥的錢，是我拿現金給他的。B不是跟你買的
    嗎？A哪有，我拿現金給他。B亂說，他就說跟你買藥的。A
    何時？我是拿現金給珊姐，哪是。B胡說，就說是拿藥給他
    的。A我何時有這樣…他也是拿現金去的，你也不要這樣。B
    藥錢就是藥錢，什麼不要這樣。A現金，是現金。B我們就是
    跟你買藥的，你還假鬼。A何時跟我買的？B怎麼沒有，你拿
    到家裡給我的。A珊姊如果不要還我，就不要跟我說一個月
    要還我，對不對，因為我那個錢是向矮子猴那邊借現金給他
    的。B那一條歸那一條啦。A這條就是那條啊。」（見107年
    度偵字第6100號卷第486頁，本院卷一第398、399頁；又原
    審法院107年聲監續字第002183號通訊監察書及其附件，見1
    08年度偵字第402號卷第229至231頁），而證人即購毒者吳
    佩珊於警詢、偵訊及原審審理時證述：107年7月初某日晚上
    ，廖子嫻賣我安非他命1兩，這次我沒有交錢，我用欠的，
    廖子嫻當天來我家即樂利三街租屋處，她就說有東西，我說
    沒現金，她說要讓我欠，毒品部分我欠她2萬2千元，且那陣
    子我不好過，廖子嫻主動拿8千元給我老公，我老公轉交給
    我，故我總共欠廖子嫻3萬元，2萬2千元買毒品錢還沒還，
    上開通訊監察譯文是我先生黃隆發跟廖子嫻的對話，那天廖
    子嫻就是要追討這個3萬元，我是跟她延一個月，那時候時
    間還沒到，廖子嫻就打電話要錢，我沒有辦法給她，這次購
    買1兩安非他命的品質不良，後來廖子嫻補4分之1兩的安非
    他命給我等語（見107年度偵字第6100號卷第454、455、477
    至479頁，原審卷第311至316、318至322頁），暨證人即吳
    佩珊之配偶黃隆發（其於95年9月5日與吳佩珊結婚，雖於10
    5年11月3日與吳佩珊兩願離婚，惟於108年12月30日復與吳
    佩珊結婚迄今，見本院卷二第31頁之黃隆發個人戶籍資料查
    詢結果）於警詢及偵訊時證述：我太太吳佩珊有跟廖子嫻買
    毒品2次，第一次是107年7月初，在樂利三街租屋處，當時
    我在場，是廖子嫻自己過來，吳佩珊買1兩安非他命，是夾
    鏈袋包裝，這次欠廖子嫻2萬2千元，還沒還，電話中說3萬
    元是因為廖子嫻有拿8千元叫我交給吳佩珊，所以總共欠3萬
    元，其中8千元是跟廖子嫻借的，廖子嫻一直跟吳佩珊要欠
    款，但當時真的沒錢，我跟廖子嫻說要讓我們欠一個月，我
    負責給她，當時不滿一個月廖子嫻就開始討，但我到9月還
    是沒錢還，所以我要求再欠一個月，廖子嫻稱呼吳佩珊「小
    珊」，「硬」的意思是安非他命等語（見107年度偵字第610
    0號卷第484至487、505至507頁）。
　2.然客觀而論，上開通訊監察譯文中「買藥」之語，依社會通
    念尚不足以辨明所交易毒品之種類，何況於該對話中「買藥
    」僅係黃隆發單方之詞，被告廖子嫻則始終否認有販賣毒品
    之事，是依前揭說明，該通訊監察譯文顯難作為證人吳佩珊
    不利於被告廖子嫻指述之補強證據。又證人黃隆發與吳佩珊
    既為夫妻至親關係，本已有偏袒吳佩珊之可能，且其所述被
    告廖子嫻販賣安非他命予吳佩珊之情，亦與證人王政偉於本
    院審理時所證稱：我有一個外號叫做「矮仔（台語）」，我
    認識被告廖子嫻，107年7月間我曾與她一同前往吳佩珊、黃
    隆發所住社區，那天是被告廖子嫻要跟我借5萬元，然後她
    要再借給黃隆發，我把錢交給廖子嫻，她好像把錢分成3萬
    元、2萬元，個別拿給黃隆發及吳佩珊，這筆錢他們說要去
    用賭場，是廖子嫻要負責還款，因為我是借給她，後來廖子
    嫻說還不出錢，因為黃隆發他們沒有還錢給她，我記得廖子
    嫻最後有還清，她有跟家人借錢還給我，就我所知，廖子嫻
    沒有在賣毒品等語（見本院卷二第347至354頁）相互扞格，
    乃進一步削弱證人黃隆發證述之證明力，故難認其證述足以
    證明吳佩珊指述之犯罪事實確具有相當程度真實性而得作為
    補強證據。
　3.再者，扣案之記帳單1紙固載「小珊3萬元未」及「1兩未1/4
    硬未」（見107年度偵字第6100號卷第33頁），然「小珊3萬
    元未」至多僅能證明吳佩珊尚欠被告3萬元，仍難遽指該3萬
    元即含本次購買毒品之價金；又該記帳單所載「1兩未1/4硬
    未」究何所指，亦有不明，縱認「硬」係指「安非他命」，
    「1/4硬」係指「1/4（兩）安非他命」，而「1兩」係指「1
    兩安非他命」，但「未」又指何意？仍非明確。如將「1兩
    未1/4硬未」解為「吳佩珊購買1兩安非他命之品質不良，而
    須補給吳佩珊4分之1兩安非他命」之意，則前一「未」意指
    「品質不良」，後一「未」則指「尚須補給」，極短一句話
    中前後兩個「未」竟字同義異，如此之用字習慣當屬罕見，
    衡情如欲表達不同意義，亦應會使用不同之字代表，故上述
    解釋實屬牽強，應存在其他更為合理之解釋；例如若前後兩
    個「未」均指「尚未」之意，則「1兩未1/4硬未」亦可解為
    「尚未交付1兩安非他命，另尚未交付1/4兩安非他命」，惟
    如此一來，此記載即與證人吳佩珊所述「被告有交付1兩安
    非他命予吳佩珊」之情無涉。從而，該記帳單所載「小珊3
    萬元未」及「1兩未1/4硬未」，不僅意義未臻明確，且是否
    與此部分販賣毒品犯行有關，亦有疑義。至扣案之電子磅秤
    1個、分裝袋2包，據被告廖子嫻於警詢時所陳，乃其為秤金
    飾重量及分裝飾品所用（見107年度偵字第6100號卷第10頁
    ），尚難認與此部分販賣毒品犯行有何關聯；另卷附基隆市
    警察機關刑事警察大隊搜索扣押筆錄、扣押物品目錄表、扣
    押物品收據及扣案之行動電話等其他卷內事證，亦均不足以
    證明證人吳佩珊所指述之犯罪事實確具有相當程度真實性。
    綜觀上情，既無足以證明吳佩珊所指述內容確具有相當程度
    真實性之補強證據，即難認定被告廖子嫻此部分之犯罪事實
    。
  ㈨附表ㄧ編號九部分：
  1.證人即購毒者吳佩珊於警詢、偵訊及原審審理時證述：我第
    2次跟廖子嫻買毒品是在107年8月底到9月初，在深澳坑路租
    屋處，我跟廖子嫻買半兩安非他命，是用夾鏈袋包裝，買1
    萬3千元，錢我當場交給廖子嫻等語（見107年度偵字第6100
    號卷第455、456、478、479頁，原審卷第316、317頁），暨
    證人黃隆發於警詢及偵訊時證述：我太太吳佩珊有跟廖子嫻
    買毒品2次，第二次是107年8月在深澳坑路租屋處，有我跟
    吳佩珊在場，是現金交易，吳佩珊跟廖子嫻買半兩安非他命
    ，一手交錢一手交貨，錢是吳佩珊交給廖子嫻1萬3千元，當
    時我親眼看到，廖子嫻交毒品給吳佩珊等語（見107年度偵
    字第6100號卷第487、505至506頁）。
　2.然被告及辯護人就此部分聲請調查證人蔡佳龍，經證人蔡佳
    龍於本院審理時證稱：廖子嫻是我表妹，107年9月間某日我
    有與廖子嫻一起至黃隆發深澳坑賭場，我是陪她去討債，到
    那邊之後發現沒有其他的人，只有黃隆發及吳佩珊夫妻在，
    所以沒有玩賭博；當時廖子嫻找我去的時候，她說黃隆發有
    向她借錢，廖子嫻就幫黃隆發去向一個叫「矮子」的人借錢
    ，再由廖子嫻借錢給黃隆發，後來人家向她要錢，所以廖子
    嫻就找我陪她去向黃隆發要錢還給人家，那次是要3萬元，
    但黃隆發及吳佩珊說現在沒有錢，一個月之後再還給她，除
    了講這個之外，沒有講其他的事情；除那次以外，因他們說
    過一個月後還，過了一個月之後，廖子嫻就叫我再陪她去一
    趟，但去了到現場完全沒有人，連上去都沒有，這2次我完
    全沒有聽廖子嫻說過要賣毒品這件事等語（見本院卷一第44
    7至450頁），本院考量上開證人吳佩珊、黃隆發關於被告廖
    子嫻販賣毒品之證述，與證人蔡佳龍關於被告廖子嫻僅係向
    黃隆發討債之證述截然不同，且證人蔡佳龍與被告廖子嫻固
    為表兄妹關係，自親誼之角度而言不無偏袒被告廖子嫻之可
    能，惟證人黃隆發既與吳佩珊為夫妻至親關係，其偏袒吳佩
    珊之可能性更大，是就其等證明力兩相權衡之下，被告廖子
    嫻是否確有販賣毒品予吳佩珊即仍屬有疑，難謂證人黃隆發
    之證述足以證明吳佩珊所指述犯罪事實確具有相當程度真實
    性而得作為補強證據。至扣案之記帳單1紙並無關於此部分
    販賣毒品犯行之明確記載，而扣案之電子磅秤1個、分裝袋2
    包，據被告廖子嫻於警詢時所陳，乃其為秤金飾重量及分裝
    飾品所用（見107年度偵字第6100號卷第10頁），尚難認與
    此部分販賣毒品犯行有何關聯；另卷附基隆市警察機關刑事
    警察大隊搜索扣押筆錄、扣押物品目錄表、扣押物品收據及
    扣案之行動電話等其他卷內事證，亦均不足以證明證人吳佩
    珊所指述之犯罪事實確具有相當程度真實性。從而依有疑唯
    利被告之原則，在無確實補強證據之情況下，自難遽論被告
    廖子嫻有此部分販賣毒品之犯行。
  ㈩附表ㄧ編號十部分：
  1.證人即購毒者羅慧雯於警詢及原審審理時證述：我在大約10
    7年7月3至4日晚間11時左右的時候，小夢（即被告廖子嫻）
    來我現住所找我，跟我說她有7包的安非他命，1包1兩，1兩
    賣2萬元，問我要不要，我就以2萬元的代價跟她買了1兩的
    安非他命，是由小夢本人來跟我親自交易的，交易完之後她
    就離開了，因為她有跟我說這7包安非他命毒品是綽號「酒ㄟ
    」之男子（即林峰瑩）放她這邊的，後來人家有跟她追討這
    些毒品，所以我特別有印象；警察自己跟我說「酒ㄟ」有7兩
    安非他命被小夢凹走，我才說這次有跟小夢拿1兩，小夢跟
    我說是「酒ㄟ」寄放她那裡，後來警察再一講，我就聯想起
    來等語（見107年度偵字第6100號卷第360、361頁，原審卷
    第243至245頁）。然扣案之記帳單1紙並無關於此部分販賣
    毒品犯行之明確記載，而扣案之電子磅秤1個、分裝袋2包，
    據被告廖子嫻於警詢時所陳，乃其為秤金飾重量及分裝飾品
    所用（見107年度偵字第6100號卷第10頁），尚難認與此部
    分販賣毒品犯行有何關聯；另卷附基隆市警察機關刑事警察
    大隊搜索扣押筆錄、扣押物品目錄表、扣押物品收據及扣案
    之行動電話等其他卷內事證，亦均不足以證明證人羅慧雯所
    指述之犯罪事實確具有相當程度真實性。是揆諸前揭說明，
    被告廖子嫻此部分販賣毒品之犯行，僅有上開證人羅慧雯於
    警詢及原審審理時所為不利於被告廖子嫻之指述，既無其他
    直接或間接證據足以作為補強證據，即難認定被告廖子嫻有
    此部分之犯罪事實。
　2.檢察官上訴意旨雖指除證人羅慧雯之指述外，尚有證人林峰
    瑩、吳佩珊、黃隆發之證述及證人林峰瑩與王憲男間於107
    年7月4日之通話紀錄可為補強證據，然依前揭說明，須此等
    其他證據足以證明被告廖子嫻販賣安非他命予羅慧雯之事實
    確具有相當程度真實性，始能作為補強證據使用。惟觀諸卷
    內此等其他證據，至多僅能證明被告廖子嫻未返還林峰瑩寄
    放之安非他命而與林峰瑩發生糾紛之事，至被告廖子嫻未能
    返還該安非他命之原因為何，從此等其他證據觀之仍屬不明
    ，證人林峰瑩於偵訊時所稱「廖子嫻說不見了，就是要凹我
    ，她賣掉卻說丟掉」等語（見107年度偵字第6100號卷第573
    、577頁），核屬林峰瑩主觀揣測之詞，自難憑採。故此部
    分被告廖子嫻販賣毒品之犯罪事實，仍僅有證人羅慧雯之指
    述為憑，而難認有其他足以證明其所指述犯罪事實確具有相
    當程度真實性之補強證據，是檢察官關於此部分有補強證據
    之上訴意旨，難認可採。況且證人羅慧雯於原審審理時證述
    ：警察跟我說「酒ㄟ」（即林峰瑩）有7包安非他命被廖子嫻
    侵占凹走，當時廖子嫻是跟我說是「酒ㄟ」寄放她那裡，我
    才聯想起來，所以說出來等語（見原審卷第244、245頁），
    惟警察有先跟羅慧雯說林峰瑩有7包安非他命被被告廖子嫻
    侵占凹走乙節，為何未顯示於警詢筆錄中，已有可疑，又羅
    慧雯有無可能係受警方所言影響，始附和為此部分不利於被
    告廖子嫻之指述，亦未可知，相關採證程序容有可議之處。
  附表ㄧ編號十一部分：
  1.觀諸107年10月3日上午7時25分許、7時55分許，被告廖子嫻
    持用0000000000門號行動電話與羅慧雯持用0000000000門號
    行動電話聯繫之通訊監察譯文顯示：「A：你現在要出去了
    哦。B：嗯啊，等一下再回頭回來開貨車。A：好啦，那樣我
    不用過去了，我是跟文祥…。B：你在裝瘋，你那天就裝瘋六
    怪啊。A：我就有。B：有在那，有在那。A：我就有，在車
    上啊。B：什麼在車上。A：因為你有說昧，你現在說的，就
    在車上啊，一直打給你，你是…拜託。B：裝瘋吔！A：什麼
    時候給你裝瘋吔！B：你就裝瘋六怪吔嘛，我都不要了啦。A
    ：我放在你家雨傘裡面，你知道嗎。B：啊。A：那有三支雨
    傘，頭一支雨傘裡面。B：裝瘋吔嘛！給你打你也不接，就
    裝瘋六怪吔。A：我何必做這個動作，又被你罵成這樣。B：
    你為什麼要這樣做，你怎不說清楚。A：我現在不是跟你講
    了。B：過幾天了你才講，裝瘋吔。A：昨天給你打一整天了
    。B：好啦，我不想講了，我心情不好，我要來去送貨了。A
    ：現在呢，不用嗎？B：現在，什麼免，什麼好，你要幫我
    送哦。A：幫送啊！來啊。B：你到社區等我就好，我車在橘
    郡，你先去幫我看，你車先停好。」「B：喂。A：你回來了
    沒。B：我到了，我要上去了，等青紅燈。A：好。」，及同
    日晚間8時43分許，被告廖子嫻持用0000000000門號行動電
    話與羅慧雯持用0000000000門號行動電話聯繫之通訊監察譯
    文顯示：「B：喂。A：我剛在講電話。B：我早就知道你在
    講電話了，啊你人在那。A：我人在外流浪。B：我在家裡啦
    ，你上來。A：喔，我的車有多誇張。B：上來再講好了。」
    （見107年度偵字第6100號卷第362、363頁；又原審法院107
    年聲監續字第002477號通訊監察書及其附件，見108年度偵
    字第402號卷第233至235頁），而證人即購毒者羅慧雯於警
    詢、偵訊及原審審理時證述：這是我跟廖子嫻的對話，廖子
    嫻說有不一樣的安非他命，當時我在送貨，我賣活蝦，廖子
    嫻說要把安非他命放在我家外面同一支雨傘裡面，但我回家
    都沒找到，我罵她耍我，當天晚上她來找我，說她有放，要
    上來找我，當晚我用8千元跟她買安非他命半兩，她說那一
    包1萬元，我是剩8千元而已就給她8千元，一手交錢一手交
    貨完成交易等語（見107年度偵字第6100號卷第363、401頁
    ，原審卷第245頁）。
　2.然客觀而論，上開通訊監察譯文僅提及相約見面及將某物品
    放入雨傘之事，全無關於毒品交易之種類、數量、價金、品
    質等代號或用語，依社會通念尚不足以辨明所交易毒品之種
    類，甚至難以使人聯想為「交易毒品」，是依前揭說明，該
    通訊監察譯文顯難作為證人羅慧雯不利於被告廖子嫻指述之
    補強證據。至扣案之記帳單1紙並無關於此部分販賣毒品犯
    行之明確記載，而扣案之電子磅秤1個、分裝袋2包，據被告
    廖子嫻於警詢時所陳，乃其為秤金飾重量及分裝飾品所用（
    見107年度偵字第6100號卷第10頁），尚難認與此部分販賣
    毒品犯行有何關聯；另卷附基隆市警察機關刑事警察大隊搜
    索扣押筆錄、扣押物品目錄表、扣押物品收據及扣案之行動
    電話等其他卷內事證，亦均不足以證明證人羅慧雯所指述之
    犯罪事實確具有相當程度真實性。
　上開ㄧ㈡部分：
　1.觀諸107年8月9日上午7時44分許、7時47分許，被告廖子嫻
    持用0000000000門號行動電話與羅慧雯持用0000000000門號
    及0000000000門號行動電話聯繫之通訊監察譯文顯示：「A
    ：慧雯姊，我都沒有回家沒有衣服可以換。B：來這換呀。A
    ：你在那裡你在家喔。B：在家呀。A：我在樓下啦，你可以
    一套衣服給我回家換嗎，哈哈哈，開玩笑啦快開門。」「A
    ：你要不要吃稀飯我去買稀飯給你吃。B：不用啦，你又還
    沒到你蓋麻叫我開門。A：我們在樓下了呀，我在樓下等，
    翁ㄟ上去了。」（見107年度偵字第6100號卷第361頁；又原
    審法院107年聲監字第000748號通訊監察書及其附件，見108
    年度偵字第402號卷第225至227頁），而證人即購毒者羅慧
    雯於警詢及偵訊時證述：這是我跟廖子嫻的對話，是在談買
    安非他命，我跟廖子嫻約在我住處，我在家裡等，我用1千
    元跟她買安非他命1公克，一手交錢一手交貨完成交易，毒
    品是翁立鴻交給我，我本來叫他「翁仔」，廖子嫻在樓下等
    ，她是叫翁立鴻拿上來給我，我錢拿給翁立鴻，他給我的安
    非他命是用透明夾鏈袋包裝等語（見107年度偵字第6100號
    卷第361、400頁），惟於原審審理時則稱不是其先前所述之
    情形，改口稱：翁立鴻是跟廖子嫻一起上來，我之前就有拿
    1千元放在廖子嫻那裡，我跟廖子嫻在我家廚房那裡，翁立
    鴻在客廳，我跟廖子嫻到廚房時，廖子嫻拿一小包的安非他
    命給我，因為之前我就有寄1千元在她那裡，所以我就沒有
    給錢等語（見原審卷第246至260頁）。由上可知，證人羅慧
    雯於警詢及偵訊時所述與原審審理時所述明顯前後不一，且
    其於原審審理時所述被告翁立鴻是跟被告廖子嫻一起上來等
    語，亦與上開通訊監察譯文中「我在樓下等，翁ㄟ上去了」
    有所出入，是證人羅慧雯之指述本身已有瑕疵而難遽信。
　2.又客觀而論，上開通訊監察譯文僅提及相約見面之事，全無
    關於毒品交易之種類、數量、價金、品質等代號或用語（證
    人羅慧雯於原審審理時陳稱該通訊監察譯文中之「衣服」乃
    真的衣服，見原審卷第258頁），依社會通念尚不足以辨明
    所交易毒品之種類，甚至難以使人聯想為「交易毒品」，是
    依前揭說明，該通訊監察譯文顯難作為證人羅慧雯不利於被
    告廖子嫻、翁立鴻指述之補強證據。至扣案之記帳單1紙並
    無關於此部分販賣毒品犯行之明確記載，而扣案之電子磅秤
    1個、分裝袋2包，據被告廖子嫻於警詢時所陳，乃其為秤金
    飾重量及分裝飾品所用（見107年度偵字第6100號卷第10頁
    ），尚難認與此部分販賣毒品犯行有何關聯；另卷附基隆市
    警察機關刑事警察大隊搜索扣押筆錄、扣押物品目錄表、扣
    押物品收據及扣案之行動電話等其他卷內事證，亦均不足以
    證明證人羅慧雯所指述之犯罪事實確具有相當程度真實性。
　綜上所述，依檢察官所提出之證據，尚不足以證明被告廖子
    嫻有上開一㈠、㈡之販賣第一、二級毒品犯行、被告翁立鴻有
    上開ㄧ㈡之販賣第二級毒品犯行，而檢察官既無法為充足之舉
    證，無從說服本院以形成被告2人有罪之確信心證，自應就
    被告2人被訴罪嫌均為無罪之諭知。
五、駁回上訴之理由
　　原審就附表ㄧ編號十部分，認公訴人所舉之證據，尚不能證
    明被告廖子嫻此部分之犯罪，而就其此部分被訴罪嫌為無罪
    之諭知（見附表二編號十），於法核無不合，應予維持。檢
    察官上訴意旨稱此部分除證人羅慧雯之指述外，尚有證人林
    峰瑩、吳佩珊、黃隆發之證述及證人林峰瑩與王憲男間於10
    7年7月4日之通話紀錄可為補強證據等語，業經本院認無可
    憑採如前，是檢察官上訴意旨為無理由，應駁回其上訴。
六、撤銷原判決之理由
    原審認附表一編號一至九、十一及上開一㈡部分犯行事證明
    確，對被告2人予以論罪科刑（見附表二編號一至九、十一
    、十二），固非無見，惟檢察官就此部分所舉證據，尚未達
    到無合理懷疑之程度，難為有罪確信，已如前述，依法均應
    為無罪之諭知；原審未予詳查而為被告2人有罪之判決，自
    非允洽，被告2人否認此部分犯行而提起上訴，為有理由，
    自應由本院將原判決此部分諭知之罪刑暨定應執行之刑撤銷
    ，改諭知被告2人無罪之判決。
七、被告翁立鴻經合法傳喚，無正當理由不到庭，有本院送達證
    書在卷可參（見本院卷二第237、238-1頁），爰不待其陳述
    逕行判決。
據上論斷，應依刑事訴訟法第371條、第368條、第369條第1項前
段、第364條、第301條第1項，判決如主文。
本案經檢察官蕭擁溱提起公訴，檢察官林伯宇提起上訴，檢察官
鄧媛到庭執行職務。
中　　華　　民　　國　　109 　年　　12　　月　　30　　日
                  刑事第四庭    審判長法　官  陳筱珮
                                      法　官  陳玉雲
                                      法　官  吳元曜
以上正本證明與原本無異。
檢察官如不服本判決，應於收受送達後20日內向本院提出上訴書
狀，惟就本判決維持原判決關於附表二編號十諭知無罪部分，須
受刑事妥速審判法第9條限制。其未敘述上訴之理由者，並得於
提起上訴後20日內向本院補提理由書(均須按他造當事人之人數
附繕本)「切勿逕送上級法院」。
刑事妥速審判法第9條：
除前條情形外，第二審法院維持第一審所為無罪判決，提起上訴
之理由，以下列事項為限：
一、判決所適用之法令牴觸憲法。
二、判決違背司法院解釋。
三、判決違背判例。
刑事訴訟法第 377 條至第 379 條、第 393 條第 1 款之規定，
於前項案件之審理，不適用之。
                                      書記官  黃亮潔
中　　華　　民　　國　　109 　年　　12　　月　　30　　日

附表一
編號 證人及使用電話 交易電話 交易時間  交易地點 交易金額（新臺幣） 交易毒品及數量 ㄧ 林峰瑩 0000000000 廖子嫻 0000000000 107/05/02 上午10時30分許 新北市○○區○○路000號 6,000元 海洛因約2.0公克 二 林峰瑩 0000000000 廖子嫻 0000000000 107/05/17 晚間8時許 基隆市中山區中山一路(大船入港社區) 6,000元 海洛因半錢 三 林峰瑩 0000000000 交易對象係林峰瑩之真實姓名年籍不詳綽號「小王」之友人 廖子嫻 0000000000 107/05/17 晚間11時19分許 新北市○○區○○路0號（汐止火車站）附近 2萬元 安非他命1兩 四 林峰瑩 0000000000 廖子嫻 0000000000 107/05/24 晚間7時許 新北市○○區○○路000號 11,000元 安非他命半兩 五 林峰瑩 0000000000 廖子嫻 0000000000 107/06/23 晚間10時許 新北市○○區○○路000號 2萬元 安非他命1兩 六 簡國鈴 0000000000 廖子嫻 0000000000 107/09/25 下午6時許 基隆市○○區○○街000號（QQ滷肉飯前） 2,000元 安非他命1包 七 簡國鈴 0000000000 廖子嫻 0000000000 107/10/03 下午6時許 基隆市信義區義二路（起訴書誤載為信二路） 1,500元 安非他命1公克 八 吳佩珊 0000000000 廖子嫻 0000000000 107/7月初 基隆市○○區○○○街00號2樓之2 22,000元 安非他命1兩 九 吳佩珊 廖子嫻 107/8月底 基隆市○○區○○○路0號7樓 13,000元 安非他命半兩 十 羅慧雯 廖子嫻 107/07/03 至07/04 晚間11時許 基隆市○○區○○路000○0號13樓 2萬元 安非他命1兩(共7包) 十一 羅慧雯 0000000000 廖子嫻 0000000000 107/10/03 晚間8時43分許（起訴書誤載為上午8時43分許） 基隆市○○區○○路000○0號13樓 8,000元 安非他命半兩 
附表二
 編號 交 易 對 象      交 易 方 式   原判決主文  買賣價格（新臺幣）   一（即附表一編號ㄧ部分） 林峰瑩 民國107年5月2日上午10時30分許，林峰瑩持用0000000000門號行動電話與廖子嫻持用0000000000門號行動電話聯繫購買毒品事宜。廖子嫻於同日上午10時30分許通話後，至林峰瑩位於新北市○○區○○路000號住處，以左列金額之價格，販賣約半錢之海洛因予林峰瑩。 廖子嫻販賣第一級毒品，處有期徒刑壹拾伍年捌月；扣案之Iphone手機壹支（行動門號0000000000，含SIM卡壹枚）沒收；未扣案販賣毒品所得新臺幣陸仟元沒收之，於全部或一部不能沒收或不宜執行沒收時，追徵其價額。  6,000元   二（即附表ㄧ編號二部分） 林峰瑩 107年5月17日晚間7時47分許至8時15分許，林峰瑩持用0000000000門號行動電話與廖子嫻持用0000000000門號行動電話聯繫購買毒品事宜。廖子嫻於同日晚間8時許，於基隆市中山一路大船入港社區便利商店前之空地，以左列金額之價格，販賣重量半錢之海洛因予林峰瑩。（林峰瑩於偵訊筆錄證述不記得是買海洛因還是安非他命） 廖子嫻販賣第一級毒品，處有期徒刑壹拾伍年捌月；扣案之Iphone手機壹支（行動門號0000000000，含SIM卡壹枚）沒收；未扣案販賣毒品所得新臺幣陸仟元沒收之，於全部或一部不能沒收或不宜執行沒收時，追徵其價額。  6,000元   三（即附表ㄧ編號三部分） 小王 107年5月17日晚間8時51分許至11時19分許，林峰瑩持用0000000000門號行動電話與廖子嫻持用0000000000門號行動電話連繫購買毒品事宜，廖子嫻於同日晚間11時許，於汐止火車站，以左列金額之價錢，販賣安非他命1兩予真實姓名不詳、綽號「小王」之男子。 廖子嫻販賣第二級毒品，處有期徒刑伍年；扣案之Iphone手機壹支（行動門號0000000000，含SIM卡壹枚）沒收；未扣案販賣毒品所得新臺幣貳萬元沒收之，於全部或一部不能沒收或不宜執行沒收時，追徵其價額。  20,000元   四（即附表ㄧ編號四部分） 林峰瑩 107年5月24日下午6時28分許，林峰瑩持用0000000000門號行動電話與廖子嫻持用0000000000門號行動電話聯繫購買毒品事宜。廖子嫻於同日晚間7時許，至林峰瑩位於新北市○○區○○路000號住處，以左列金額之價錢販賣重量半兩之安非他命予林峰瑩。 廖子嫻販賣第二級毒品，處有期徒刑肆年陸月；扣案之Iphone手機壹支（行動門號0000000000，含SIM卡壹枚）沒收；未扣案販賣毒品所得新臺幣壹萬壹仟元沒收之，於全部或一部不能沒收或不宜執行沒收時，追徵其價額。  11,000元   五（即附表ㄧ編號五部分） 林峰瑩 107年6月23日晚間8時44分許，林峰瑩持用0000000000門號行動電話與廖子嫻持用0000000000門號行動電話聯繫購買毒品事宜。廖子嫻於同日晚間10時許，至林峰瑩位於新北市○○區○○路000號住處，以左列金額之價錢販賣重量1兩之安非他命予林峰瑩。 廖子嫻販賣第二級毒品，處有期徒刑伍年；扣案之Iphone手機壹支（行動門號0000000000，含SIM卡壹枚）沒收；未扣案販賣毒品所得新臺幣貳萬元沒收之，於全部或一部不能沒收或不宜執行沒收時，追徵其價額。  20,000元   六（即附表ㄧ編號六部分） 簡國鈴 107年9月25日下午5時32分許至6時2分許，廖子嫻持用0000000000門號行動電話與簡國鈴持用0000000000門號行動電話聯繫購買毒品事宜。廖子嫻於同日下午6時2分通話後，於新豐街ＱＱ滷肉飯旁，以左列金額之價格販賣安非他命1包（重量不詳）予簡國鈴。 廖子嫻販賣第二級毒品，處有期徒刑肆年；扣案之Iphone手機壹支（行動門號0000000000，含SIM卡壹枚）沒收；未扣案販賣毒品所得新臺幣壹仟元沒收之，於全部或一部不能沒收或不宜執行沒收時，追徵其價額。  1,000元   七（即附表ㄧ編號七部分） 簡國鈴 107年10月3日下午6時2分許至6時12分許，廖子嫻持用0000000000門號行動電話與簡國鈴持用0000000000門號行動電話連繫購買毒品事宜。廖子嫻於同日下午6時12分通話後，於基隆市信義區義二路全家便利商店外，以左列金額之價格販賣重量1公克之安非他命予簡國鈴。 廖子嫻販賣第二級毒品，處有期徒刑肆年；扣案之Iphone手機壹支（行動門號0000000000，含SIM卡壹枚）沒收；未扣案販賣毒品所得新臺幣壹仟伍佰元沒收之，於全部或一部不能沒收或不宜執行沒收時，追徵其價額。  1,500元   八（即附表ㄧ編號八部分） 吳佩珊 107年7月初某日晚間，廖子嫻至吳佩珊位於基隆市○○區○○○街00號2樓之2之租屋處，以左列金額之價格販賣重量1兩之安非他命予吳佩珊，惟吳佩珊迄未給付價金。 廖子嫻販賣第二級毒品，處有期徒刑伍年；扣案之Iphone手機壹支（行動門號0000000000，含SIM卡壹枚）及記帳單壹紙均沒收。   22,000元   九（即附表ㄧ編號九部分） 吳佩珊 107年8月底、9月初某日，廖子嫻至吳佩珊友人位於基隆市○○區○○○路0號7樓之租屋處，以左列金額之價格販賣重量半兩之安非他命予吳佩珊。 廖子嫻販賣第二級毒品，處有期徒刑肆年陸月；扣案之Iphone手機壹支（行動門號0000000000，含SIM卡壹枚）均沒收；未扣案販賣毒品所得新臺幣壹萬參仟元沒收之，於全部或一部不能沒收或不宜執行沒收時，追徵其價額。  13,000元   十（即附表ㄧ編號十部分） 羅慧雯 107年7月3至4日晚間11時許，廖子嫻至羅慧雯位於基隆市○○區○○路000○0號13樓之住處，以左列金額之價格，販賣重量1兩之安非他命予羅慧雯。 廖子嫻被訴販賣第二級毒品部分，無罪。  20,000元   十一（即附表ㄧ編號十一部分） 羅慧雯 107年10月3日上午7時25分許、7時55分許，廖子嫻持用0000000000門號行動電話與羅慧雯持用0000000000門號行動電話聯繫購買毒品事宜，嗣於同日晚間8時43分許，廖子嫻復持用0000000000門號行動電話與羅慧雯持用0000000000門號行動電話聯繫購買毒品事宜。廖子嫻於同日晚間8時43分許，至羅慧雯位於基隆市○○區○○路000○0號13樓之住處，以左列金額之價格，販賣重量半兩之安非他命予羅慧雯。 廖子嫻販賣第二級毒品，處有期徒刑肆年伍月；扣案之Iphone手機壹支（行動門號0000000000，含SIM卡壹枚）均沒收；未扣案販賣毒品所得新臺幣捌仟元沒收之，於全部或一部不能沒收或不宜執行沒收時，追徵其價額。  8,000元   十二（即本判決一㈡部分） 羅慧雯 廖子嫻於107年8月9日上午7時44分許、7時47分許，持用0000000000門號行動電話與羅慧雯持用0000000000門號及0000000000門號行動電話聯絡販賣毒品事宜。廖子嫻於同日開車搭載翁立鴻至羅慧雯位於基隆市○○區○○路000○0號13樓之住處樓下，再由翁立鴻至羅慧雯住處交付重量1公克之安非他命予羅慧雯，羅慧雯並交付左列金額之價金予翁立鴻。 廖子嫻共同販賣第二級毒品，處有期徒刑肆年貳月；扣案之Iphone手機壹支（行動門號0000000000，含SIM卡壹枚）均沒收；未扣案販賣毒品所得新臺幣壹仟元沒收之，於全部或一部不能沒收或不宜執行沒收時，追徵其價額。 翁立鴻共同販賣第二級毒品，累犯，處有期徒刑參年捌月。  1,000元